臺灣臺中地方法院刑事判決
110年度易字第1531號
公  訴  人  臺灣臺中地方檢察署檢察官
被      告  李登科




上列被告因詐欺等案件，經檢察官提起公訴（110年度偵字第745
2號、110年度偵緝字第737號），被告於準備程序中就被訴事實
為有罪之陳述，經告知簡式審判程序之旨，並聽取當事人之意見
後，經本院合議庭裁定由受命法官獨任進行簡式審判程序，判決
如下：
    主  文
李登科犯如附表二所示之罪，各處如附表二所示之刑。
    犯罪事實
一、李登科依其一般社會生活之通常經驗，應可知悉一般人均可
    自行申請金融帳戶使用，如非意圖供犯罪使用，無使用他人
    金融帳戶之必要，並可預見其將金融帳戶提供與真實姓名、
    年籍不詳之人後，該人將可能藉由該蒐集所得之帳戶作為詐
    欺被害人轉帳之用，遂行詐欺取財犯行，並於提領後即產生
    遮斷或掩飾、隱匿資金流動軌跡以逃避國家追訴、處罰之效
    果，而其發生並不違背自己本意之情況下，各別起意，分別
    為下列行為：
　㈠李登科同時基於幫助他人犯詐欺取財及一般洗錢之不確定故
    意，於民國109年10月8日前不詳某日，先依真實姓名年籍均
    不詳之某男子（下稱上開不詳甲男）指示，更改其所申辦之
    合作金庫商業銀行帳號0000000000000號帳戶（下稱上開合
    庫銀行帳戶）金融卡密碼後，在新北市新莊區天祥街之全家
    便利商店（起訴書原載不詳地點，應予補充），將上開合庫
    銀行帳戶之存摺、金融卡寄送交付與上開不詳甲男〈李登科
    未取得約定之報酬新臺幣（下同）5,000元〉，以此方式提供
    交付與上開不詳甲男使用。上開不詳甲男取得李登科上開合
    庫銀行帳戶之存摺、金融卡、密碼後，即與另一真實姓名年
    籍不詳之人（下稱上開不詳乙）共同使用。李登科即以此方
    式容任上開不詳甲男及上開不詳乙以上開合庫銀行帳戶作為
    詐欺取財之工具，而以此方式幫助上開不詳甲男及上開不詳
    乙使用上開合庫銀行帳戶詐騙他人轉帳之用、作為收受及提
    領詐欺犯罪所得使用，於提領後產生遮斷或掩飾、隱匿資金
    流動軌跡以逃避國家追訴、處罰之效果。而上開不詳甲男及
    上開不詳乙共同意圖為自己不法之所有，基於詐欺取財及一
    般洗錢之犯意聯絡（無證據證明係3人以上共同犯案，起訴
    書原載詐欺集團成員犯之，應予更正），於如附表一編號1
    所示之時間，以如附表一編號1所示之詐欺方式，詐欺如附
    表一編號1「被害人」欄所示之人，致其陷於錯誤，而以如
    附表一編號1所示之方式轉帳如附表一編號1所示之金額至上
    開合庫銀行帳戶（詳如附表一編號1所示）。嗣上開轉入金
    額旋遭提領一空，產生遮斷資金流動軌跡以逃避國家追訴、
    處罰之效果。嗣如附表一編號1「被害人」欄所示之人發覺
    遭詐欺，報警處理，始循線查悉上情。
　㈡李登科於寄交上開合庫銀行帳戶後3日，另行起意，同時基於
    幫助他人犯詐欺取財及一般洗錢之不確定故意，復依另一真
    實姓名年籍均不詳之男子（下稱上開不詳丙男）指示，更改
    其所申辦之聯邦商業銀行帳號000000000000號帳戶（下稱上
    開聯邦銀行帳戶）金融卡密碼後，在新北市新莊區天祥街之
    全家便利商店（起訴書原載不詳地點，應予補充），將上開
    聯邦銀行帳戶之存摺、金融卡寄送交付與上開不詳丙男〈李
    登科未取得約定之報酬13,000元〉，以此方式提供交付與上
    開不詳丙男使用。上開不詳丙男取得李登科上開聯邦銀行帳
    戶之存摺、金融卡、密碼後，即與另一真實姓名年籍不詳之
    人（下稱上開不詳丁）共同使用。李登科即以此方式容任上
    開不詳丙男及上開不詳丁以上開聯邦銀行帳戶作為詐欺取財
    之工具，而以此方式幫助上開不詳丙男及上開不詳丁使用上
    開聯邦銀行帳戶詐騙他人轉帳之用、作為收受及提領詐欺犯
    罪所得使用，於提領後產生遮斷或掩飾、隱匿資金流動軌跡
    以逃避國家追訴、處罰之效果。而上開不詳丙男及上開不詳
    丁共同意圖為自己不法之所有，基於詐欺取財及一般洗錢之
    犯意聯絡（無證據證明係3人以上共同犯案，起訴書原載詐
    欺集團成員犯之，應予更正），分別於如附表一編號2、3所
    示之時間，以如附表一編號2、3所示之詐欺方式，詐欺如附
    表一編號2、3「被害人」欄所示之人，致其等陷於錯誤，而
    以如附表一編號2、3所示之方式轉帳如附表一編號2、3所示
    之金額至上開聯邦銀行帳戶（詳如附表一編號2、3所示）。
    嗣上開轉入金額於109年10月11日遭提領20,000元、10,000
    元（各另扣手續費5元）後，產生遮斷資金流動軌跡以逃避
    國家追訴、處罰之效果，其後上開聯邦銀行帳戶被列為警示
    帳戶，其餘所轉入之款項未遭提領。嗣如附表一編號2、3「
    被害人」欄所示之人發覺遭詐欺，報警處理，始循線查悉上
    情。
二、案經翁雪瓊訴由臺北市政府警察局萬華分局；袁逸洪、陳佳
    慧訴由臺中市政府警察局第二分局報告臺灣臺中地方檢察署
    檢察官偵查起訴。
    理  由
一、本案被告李登科所犯，非死刑、無期徒刑、最輕本刑為3年
    以上有期徒刑之罪，或高等法院管轄第一審之案件，被告於
    本院準備程序中，就前揭被訴事實為有罪之陳述，經受命法
    官告以簡式審判程序之旨，並聽取被告及公訴人之意見後，
    本院認無不得或不宜改依簡式審判程序進行之處，爰依刑事
    訴訟法第273條之1第1項、第284條之1規定，經合議庭評議
    後，裁定本案由受命法官獨任進行簡式審判程序，是本案之
    證據調查，依刑事訴訟法第273條之2規定，不受同法第159
    條第1項、第161條之2、第161條之3、第163條之1及第164條
    至第170條規定之限制，合先敘明。
二、上開犯罪事實，業據被告於本院訊問、準備程序及審理時，
    均坦承不諱（見本院卷一第150頁、卷二第48、90、103、10
    4頁），經查：
  ㈠復有被告於偵查中之供述在卷可稽〈見臺灣臺中地方檢察署（
    下稱臺中地檢署）110年度偵緝字第737號卷（下稱110偵緝7
    37卷）第43、44頁〉，並有上開合庫銀行帳戶、聯邦銀行帳
    戶之基本資料、交易明細〈見臺中地檢署109年度偵字第3782
    7號卷（下稱109偵37827卷）第47至55頁、臺中地檢署110年
    度偵字第7452號卷（下稱110偵7452卷）第65至67頁、本院
    卷一第83頁〉，及如附表一「證據」欄所示之證據附卷可按
    ，堪以認定。
　㈡被告於本院訊問、準備程序、審理時均明確陳稱；我係先將
    上開合庫銀行帳戶之存摺、金融卡、密碼以5,000元之代價
    販賣交付與上開不詳甲男，惟未取得約定之報酬5,000元，
    嗣於3日後，再將上開聯邦銀行帳戶之存摺、金融卡、密碼
    以13,000元之代價販賣交付與上開不詳丙男，惟未取得約定
    之報酬13,000元，且上開不詳甲男與上開不詳丙男係不同之
    人。我兩次交付帳戶，係在不同時間交付給不同之人，係不
    同之犯意等語明確（見本院卷一第150頁、卷二第48、90、1
    03頁）。可見，被告係各別起意，將上開合庫銀行帳戶、聯
    邦銀行帳戶資料分別販賣交付與上開不詳甲男、上開不詳丙
    男使用，幫助上開不詳甲男、上開不詳乙詐欺附表一編號1
    「被害人」欄所示之人暨幫助洗錢；及幫助上開不詳丙男、
    上開不詳丁詐欺附表一編號2、3「被害人」欄所示之人暨幫
    助洗錢，亦堪認定。
　㈢按刑法上之故意，分直接故意（確定故意）與間接故意（不
    確定故意），行為人對於構成犯罪之事實，明知並有意使其
    發生者，為直接故意，行為人對於構成犯罪之事實，預見其
    發生而其發生並不違背其本意者，為間接故意，此觀刑法第
    13條之規定甚明。復按刑法上之幫助犯，係指以幫助他人犯
    罪之意思而參與犯罪構成要件以外之行為者而言，所謂以幫
    助他人犯罪之意思而參與者，指其參與之原因，僅在助成他
    人犯罪之實現而言，所謂參與犯罪構成要件以外之行為者，
    係指其所參與者非直接構成某種犯罪事實之內容，而僅係助
    成其犯罪事實實現之行為而言（最高法院78年度台上字第  
    411號判決參照）。而金融帳戶之存摺、金融卡及其密碼屬
    個人交易理財重要之物品，其專有性甚高，是一般人均有妥
    為保管及防止他人任意使用之認識，縱因特殊情況偶有交付
    他人使用之需，亦必然深入瞭解該他人之身分及用途後再行
    交付，方符常情；且詐欺正犯利用人頭帳戶轉帳、匯款、存
    款詐欺之案件，近年來報章新聞多所披露，復經政府多方宣
    導，一般民眾對此種利用人頭帳戶之犯案手法，自應知悉而
    有所預見。且依我國現狀，申設金融帳戶並無任何特殊限制
    ，且可於不同之金融機構申請多數帳戶使用，是依一般人之
    社會通念，若見他人不以自己名義申請帳戶，反而收購或借
    用別人之金融帳戶以供使用，並要求提供提款卡及告知密碼
    ，則提供金融帳戶者主觀上如認識該帳戶可能作為對方收受
    、提領特定犯罪所得使用，對方提領後會產生遮斷金流以逃
    避國家追訴、處罰之效果，仍基於幫助之犯意，而提供該帳
    戶之提款卡及密碼，以利洗錢實行，仍可成立一般洗錢罪之
    幫助犯（最高法院108年度台上大字第3101號裁定參照）。
    查：被告於本院訊問、準備程序、審理時就幫助詐欺取財及
    幫助一般洗錢均為認罪之表示（見本院卷一第150頁、卷二
    第48、90、103、104頁）。而被告為本案行為時係45歲，為
    國中肄業之情，業據被告於本院審理時自陳在卷（見本院卷
    二第105頁）。可見，被告具有相當之智識及社會生活經驗
    ，依其一般社會生活之通常經驗，知悉金融帳戶存摺、金融
    卡、密碼係有關個人財產、身分之物品，且可知悉一般人均
    可自行申請金融帳戶使用，倘非意圖供犯罪使用，並無收取
    他人金融帳戶之必要，且對於其將上開合庫銀行帳戶、聯邦
    銀行帳戶存摺、金融卡、密碼交與真實姓名、年籍不詳之他
    人，該他人將可能利用上開合庫銀行帳戶、聯邦銀行帳戶實
    行詐欺取財之犯行，並於提領後，產生遮斷或掩飾、隱匿資
    金流動軌跡以逃避國家追訴、處罰之效果，應可預見，竟仍
    於上開時間、地點，以上開方式分別將上開合庫銀行帳戶、
    聯邦銀行帳戶之存摺、金融卡、密碼，交付與上開不詳甲男
    、上開不詳丙男，而上開不詳甲男取得上開合庫銀行帳戶之
    存摺、金融卡、密碼後，則與上開不詳乙共同使用，被告即
    以此方式容任上開不詳甲男、上開不詳乙將上開合庫銀行帳
    戶作為詐欺他人轉帳及一般洗錢之用，對於上開不詳甲男、
    上開不詳乙利用上開合庫銀行帳戶向如附表一編號1「被害
    人」欄所示之人詐取財物及一般洗錢，並無違背其本意；另
    上開不詳丙男取得上開聯邦銀行帳戶之存摺、金融卡、密碼
    後，則與上開不詳丁共同使用，被告即以此方式容任上開不
    詳丙男、上開不詳丁將上開聯邦銀行帳戶作為詐欺他人轉帳
    及一般洗錢之用，對於上開不詳丙男、上開不詳丁利用上開
    聯邦銀行帳戶向如附表一編號2、3「被害人」欄所示之人詐
    取財物及一般洗錢，並無違背其本意。是被告有幫助他人犯
    詐欺取財及一般洗錢之不確定故意，而以上開方式為幫助詐
    欺取財及幫助一般洗錢之行為，應可認定。
　㈣綜上，本案事證明確，被告幫助詐欺取財、幫助一般洗錢之
    犯行，均洵堪認定，皆應予依法論科。　　
三、論罪科刑：
　㈠按行為人提供金融帳戶提款卡及密碼予不認識之人，非屬洗
    錢防制法第2條所稱之洗錢行為，不成立同法第14條第1項一
    般洗錢罪之正犯；如行為人主觀上認識該帳戶可能作為收受
    及提領特定犯罪所得使用，他人提領後即產生遮斷資金流動
    軌跡以逃避國家追訴、處罰之效果，仍基於幫助之犯意而提
    供，應論以幫助犯同法第14條第1項之一般洗錢罪（最高法
    院108年度台上大字第3101號裁定參照）。查被告基於幫助
    他人實行詐欺取財及一般洗錢之不確定故意，將上開合庫銀
    行帳戶交付與上開不詳甲男使用，而上開不詳甲男取得上開
    合庫銀行帳戶存摺、金融卡、密碼後，則與上開不詳乙共同
    使用，而使上開不詳甲男、上開不詳乙得以上開合庫銀行帳
    戶作為詐騙被害人之工具；另將上開聯邦銀行帳戶交付與上
    開不詳丙男使用，而上開不詳丙男取得上開聯邦銀行帳戶存
    摺、金融卡、密碼後，則與上開不詳丁共同使用，而使上開
    不詳丙男、上開不詳丁得以上開聯邦銀行帳戶作為詐騙被害
    人之工具，且於提領後均產生遮斷或掩飾、隱匿資金流動軌
    跡以逃避國家追訴、處罰之效果，被告所為，係以上開方式
    對於上開不詳甲男、上開不詳乙及上開不詳丙男、上開不詳
    丁遂行詐欺取財、一般洗錢犯行，資以助力，應各論以幫助
    犯。
  ㈡核被告就犯罪事實一、㈠、㈡所為，均係犯刑法第30條第1項前
    段、洗錢防制法第14條第1項之幫助一般洗錢罪、刑法第30
    條第1項前段、第339條第1項之幫助詐欺取財罪。公訴意旨
    雖未論及被告幫助一般洗錢部分，惟此部分與其幫助詐欺取
    財部分，屬想像競合犯之裁判上一罪關係（詳如後述），為
    起訴效力所及，且本院已告知被告此部分之罪名（見本院卷
    一第149頁、卷二第47、89、98頁） ，對被告刑事辯護防禦
    權並不生不利影響，本院自得併予審理，並予論罪科刑，附
    此敘明。
  ㈢被告就犯罪事實一、㈡一次交付上開聯邦銀行帳戶之存摺、金
    融卡、密碼供他人使用，而幫助詐欺正犯詐欺告訴人袁逸洪
    、陳佳慧之行為，係以單一之幫助行為，侵害多數被害人之
    財產法益，同時犯數幫助一般洗錢罪、數幫助詐欺取財罪，
    為想像競合犯，應依刑法第55條規定，從一重及情節較重論
    以刑法第30條第1項前段、洗錢防制法第14條第1項之幫助一
    般洗錢罪處斷。
　㈣被告就犯罪事實一、㈠、㈡分別交付上開合庫銀行帳戶、聯邦
    銀行帳戶，係基於不同之犯意，在不同時間交付給不同之人
    ，業據被告自陳明確，已如前述，是被告就犯罪事實一、㈠
    、㈡所犯2次幫助一般洗錢罪間，犯意各別，行為互殊，應予
    分論併罰。
　㈤被告就犯罪事實一、㈠、㈡之行為均僅止於幫助，所犯情節較
    正犯輕微，爰依刑法第30條第2項規定，各按正犯之刑減輕
    之。
  ㈥按犯洗錢防制法第14條、第15條之罪，在偵查或審判中自白
    者，減輕其刑，洗錢防制法第16條第2項定有明文。被告就
    犯罪事實一、㈠、㈡，於本院審理時均自白幫助一般洗錢犯行
    ，爰依洗錢防制法第16條第2項規定，各減輕其刑，且被告
    有上開2種刑之減輕事由，應依刑法第70條規定各遞減其刑
    。
  ㈦犯罪事實一、㈡部分，告訴人袁逸洪於109年10月11日下午3時
    14分、20分許，轉帳49,985元、19,953元入上開聯邦銀行帳
    戶；及告訴人陳佳慧於同日下午4時16分許，轉帳18,012元
    入上開聯邦銀行帳戶，之後上開聯邦銀行帳戶又經不詳之人
    轉入12,123元後，嗣上開聯邦銀行帳戶於同日遭提領20,
　　000元、10,000元（各另扣手續費5元），其後則被列為警示
    帳戶，其餘所轉入之款項未遭提領等情，有上開聯邦銀行帳
    戶交易明細及聯邦商業銀行110年10月28日聯業管（集-協尋
    ）字第1100063號函在卷可查（見本院卷一第83、85頁）。
    茲因金融機構與客戶間之存款契約，係金錢消費寄託契約，
    依民法第602條第1項、第603條、第603條之1規定，金融機
    構就轉入之款項為混合保管，得以同一種類、品質、數量之
    混合保管物返還於寄託人。是並無法認定遭提領之款項全部
    係告訴人袁逸洪或陳佳慧或前揭不詳之人所轉入上開聯邦銀
    行帳戶之金錢，是應堪認告訴人袁逸洪或陳佳慧所轉入之款
    項均有部分遭提領，皆已產生遮斷資金流動軌跡以逃避國家
    追訴、處罰之效果，是被告就犯罪事實一、㈡幫助一般洗錢
    犯行已既遂，附此敘明。
  ㈧爰審酌被告以前揭方式分別提供交付上開合庫銀行帳戶與上
    開不詳甲男使用，而使上開不詳甲男、上開不詳乙得共同詐
    欺告訴人翁雪瓊轉帳前揭金額至上開合庫銀行帳戶；提供交
    付上開聯邦銀行帳戶與上開不詳丙男使用，而使上開不詳丙
    男、上開不詳丁得共同詐欺告訴人袁逸洪、陳佳慧轉帳前揭
    金額至上開聯邦銀行帳戶，於提領後，產生遮斷或掩飾、隱
    匿資金流動軌跡以逃避國家追訴、處罰之效果，執法人員難
    以追查該詐欺正犯之真實身分，而助長詐欺正犯為財產犯罪
    之風氣，且擾亂金融交易往來秩序，實屬不該，應予相當之
    非難，並參酌被告犯罪之動機、目的、手段、犯罪後之態度
    ，未與前揭告訴人和解或調解成立，亦未賠償，及前揭告訴
    人所受之損害，兼衡被告之教育智識程度、生活狀況、素行
    品行等一切情狀，分別量處如主文所示之刑，並就罰金部分
    各諭知易服勞役之折算標準。
　㈨按數罪併罰之案件，於審判中，現雖有科刑辯論之機制，惟
    尚未判決被告有罪，亦未宣告其刑度前，關於定應執行刑之
    事項，欲要求檢察官、被告或其辯護人為充分辯論，盡攻防
    之能事，事實上有其困難。關於數罪併罰之案件，如能俟被
    告所犯數罪全部確定後，於執行時，始由該案犯罪事實最後
    判決之法院所對應之檢察署檢察官，聲請該法院裁定之，無
    庸於每一個案判決時定其應執行刑，則依此所為之定刑，不
    但能保障被告(受刑人)之聽審權,符合正當法律程序，更可
    提升刑罰之可預測性，減少不必要之重複裁判，避免違反一
    事不再理原則情事之發生（最高法院1l0年度台抗大字第489
    號裁定見解可資參照）。準此，本案就被告所犯各罪，爰不
    合併定其應執行之刑，附此敘明。　
四、沒收部分：
  ㈠洗錢防制法第18條第1項固規定：「犯第14條之罪，其所移轉
    、變更、掩飾、隱匿、收受、取得、持有、使用之財物或財
    產上利益，沒收之；犯第15條之罪，其所收受、持有、使用
    之財物或財產上利益，亦同」，為刑法沒收規定之特別規定
    ，自應優先於刑法相關規定予以適用，亦即就洗錢行為標的
    之財物或財產上利益，均應依洗錢防制法第18條規定沒收之
    。惟上開條文雖採義務沒收主義，卻未特別規定「不問屬於
    犯罪行為人與否，沒收之」，致該洗錢行為之標的是否限於
    行為人所有者始得宣告沒收，有所疑義，於此情形自應回歸
    適用原則性之規範，即參諸刑法第38條第2項前段規定，仍
    以屬於行為人所有者為限，始應予沒收。是並無證據證明被
    告實際取得告訴人翁雪瓊受騙而轉帳至上開合庫銀行帳戶之
    款項；及告訴人袁逸洪、陳佳慧受騙而轉帳至上開聯邦銀行
    帳戶之款項，復無證據證明該款項在被告實際管領中，自無
    庸依洗錢防制法第18條第1項前段規定沒收。
  ㈡被告於本院審理時稱：上開不詳甲男就約定之報酬5千元迄今
    均沒有給我；上開不詳丙男就約定之報酬1萬3千元迄今均沒
    有給我等語（見本院卷一第150頁、卷二第90、103頁）。而
    觀諸卷內證據資料，尚無從證明被告因交付上開合庫銀行帳
    戶與上開不詳甲男使用；交付上開聯邦銀行帳戶與上開不詳
    丙男使用，已從中獲取任何報酬或不法利得，自無諭知沒收
    犯罪所得或追徵其價額之餘地，附此敘明。
據上論斷，應依刑事訴訟法第273條之1第1項、第299條第1項前
段，洗錢防制法第14條第1項、第16條第2項，刑法第11條、第30
條第1項前段、第2項、第339條第1項、第55條、第42條第3項，
刑法施行法第1條之1第1項，判決如主文。　　
本案經檢察官劉俊杰提起公訴，檢察官張凱傑到庭執行職務。
中　　華　　民　　國　　111 　年　　6 　　月　　28　　日
                  刑事第四庭    法  官  黃佳琪
以上正本證明與原本無異。
如不服本判決，應於送達判決後20日內向本院提出上訴書狀，並
應敘述具體理由；其未敘述上訴理由者，應於上訴期間屆滿後20
日內向本院補提理由書（均須按他造當事人之人數附繕本）「切
勿逕送上級法院」。
告訴人或被害人對於判決如有不服具備理由請求檢察官上訴者，
其上訴期間之計算係以檢察官收受判決正本之日期為準。
                                書記官  顏偉林
中　　華　　民　　國　　111 　年　　6 　　月　　28　　日
　
附表一：
編號 被害人 詐欺方式 轉帳之時間、地點、方式、金額（新臺幣）、轉入之詐欺帳戶 證據（卷頁） 1 翁雪瓊（提出告訴） 上開不詳甲男於109年9月15日晚間7時48分許，撥打電話向翁雪瓊佯稱：其為小三美日客服人員，翁雪瓊之前購物，訂單因後臺會計人員輸入錯誤金額，導致信用卡多扣金額云云，復由上開不詳乙撥打電話向翁雪瓊佯稱：其係玉山銀行專員，因退款過程中，接獲金管會通知表示帳戶涉及非法洗錢，須將翁雪瓊帳戶內的款項轉入金管會提供之信託帳戶云云，致翁雪瓊因而陷於錯誤，依指示於右列時間、地點、以右列方式轉帳右列金額至右列帳戶。 於109年10月8日下午3時29分、30分許，在位於臺中市之住處（地址詳卷），以網路銀行轉帳99,985元、47,123元至合作金庫商業銀行戶名李登科、帳號0000000000000號帳戶（下稱上開合作金庫銀行帳戶）。 ⑴ 告訴人翁雪瓊於警詢時之陳述（見110偵7452卷第69至78頁）、 ⑵ 告訴人翁雪瓊之帳戶存摺封面及內頁、交易明細影本（見110偵7452卷第91至97、105至111頁）、 ⑶ 告訴人翁雪瓊提出之手機通聯記錄（見110偵7452卷第113至119頁）、 ⑷ 上開合作金庫銀行帳戶之基本資料、交易明細（見110偵7452卷第65至67頁） 2 袁逸洪（提出告訴） 上開不詳丙男於109年10月10日晚間7時3分許，假冒鞋子批發商撥打電話向袁逸洪佯稱：業務貼錯訂單，要幫袁逸洪取消訂單云云，復由上開不詳丁撥打電話向袁逸洪佯稱：其為銀行客服人員，要幫袁逸洪取消訂單云云，致袁逸洪因而陷於錯誤，依指示於右列時間、地點、以右列方式轉帳右列金額至右列帳戶。 於109年10月11日下午3時14分、20分許，在不詳地點，以網路銀行轉帳49,985元、19,953元至聯邦商業銀行戶名李登科、帳號000000000000號帳戶（下稱上開聯邦銀行帳戶）。 ⑴ 告訴人袁逸洪於警詢時之陳述（見109偵37827卷第11至13頁）、 ⑵ 網路銀行轉帳明細（見109偵37827卷第15頁）、 ⑶ 告訴人袁逸洪提出之手機通聯記錄（見109偵37827卷第17頁）、 ⑷ 內政部警政署反詐騙諮詢專線紀錄表、嘉義縣警察局水上分局水上派出所受理詐騙帳戶通報警示簡便格式表、金融機構聯防機制通報單（見109偵37827卷第19至25頁）、 ⑸ 上開聯邦銀行帳戶之基本資料、交易明細（見109偵37827卷第47至55頁） 3 陳佳慧（提出告訴） 上開不詳丙男於109年10月11日下午4時許，假冒某網路購物平臺人員撥打電話向陳佳慧佯稱：陳佳慧之前上網購物，簽名簽錯格，造成重複選購商品，每個月將從陳佳慧之帳戶扣款云云，致陳佳慧因而陷於錯誤，依指示操作自動櫃員機，而於右列時間、地點、以右列方式轉帳右列金額至右列帳戶。 於109年10月11日下午4時16分許，在高雄市○○區○○路000號之統一超商，以自動櫃員機轉帳18,012元至上開聯邦銀行帳戶。 ⑴ 告訴人陳佳慧於警詢時之陳述（見109偵37827卷第29至31頁）、 ⑵ 自動櫃員機交易明細表（見109偵37827卷35頁）、 ⑶ 內政部警政署反詐騙諮詢專線紀錄表、高雄市政府警察局湖內分局阿蓮分駐所受理詐騙帳戶通報警示簡便格式表、金融機構聯防機制通報單（見①109偵37827卷第33、41至43頁）、 ⑷ 上開聯邦銀行帳戶之基本資料、交易明細（見①109偵37827卷第47至55頁） 
附表二
編號 犯罪事實 罪刑 1 犯罪事實一、㈠ 李登科幫助犯一般洗錢罪，處有期徒刑貳月，併科罰金新臺幣貳萬元，罰金如易服勞役，以新臺幣壹仟元折算壹日。 2 犯罪事實一、㈡ 李登科幫助犯一般洗錢罪，處有期徒刑貳月，併科罰金新臺幣貳萬元，罰金如易服勞役，以新臺幣壹仟元折算壹日。 

附錄論罪科刑法條：
中華民國刑法第339條
意圖為自己或第三人不法之所有，以詐術使人將本人或第三人之
物交付者，處5年以下有期徒刑、拘役或科或併科50萬元以下罰
金。
以前項方法得財產上不法之利益或使第三人得之者，亦同。
前2項之未遂犯罰之。
　
洗錢防制法第2條
本法所稱洗錢，指下列行為：
一、意圖掩飾或隱匿特定犯罪所得來源，或使他人逃避刑事追訴
    ，而移轉或變更特定犯罪所得。
二、掩飾或隱匿特定犯罪所得之本質、來源、去向、所在、所有
    權、處分權或其他權益者。
三、收受、持有或使用他人之特定犯罪所得。
　
洗錢防制法第14條
有第2條各款所列洗錢行為者，處7年以下有期徒刑，併科新臺幣
5百萬元以下罰金。
前項之未遂犯罰之。
前2項情形，不得科以超過其特定犯罪所定最重本刑之刑。